---
title: "Inputpapier: Wichtigste Erkenntnisse aus der Bestandesaufnahme 2023-2026 zur Umsetzung der Agenda 2030"
subtitle: "Workshop Serie II"
date: 2025-08-13
date-format: "D. MMMM YYYY"
author: "Author"

format:
  pdf:
    toc: true
    toc-title: Inhaltsverzeichnis
    colorlinks: true
    number-sections: true
    mainfont: Latin Modern Roman
    fig-format: png

execute: 
  echo: false
  warning: false
  message: false

editor: visual
---

```{r}
#| context: setup
#| label: setup
#| warning: false

library(tidyverse)
library(here)
library(readxl)
library(reticulate)
library(janitor)
library(glue)
library(ggtext)
library(ggrepel)
library(ggview)
library(ggbeeswarm)
library(viridis)
library(systemfonts)

# general theme for plots
theme_plots = theme(
  text = element_text(family = "Source Sans Pro"),
  plot.title = element_text(face = "bold", hjust = 0, size = 12),
  plot.subtitle = element_markdown(size = 10),
  plot.tag.position = "bottom",
  plot.tag = element_markdown(face = "bold", size = 12, margin = margin(t = 15)),
  axis.title.x.top = element_text(face = "bold", colour = "black", size = 10, margin = margin(b = 15)),
  axis.text.x = element_text(face = "bold", colour = "black",size = 8),
  axis.title.y = element_text(face = "bold", colour = "black", size = 10, angle = 0, vjust = 1, hjust = 0, margin = margin(r = -70)),
  axis.text.y = element_text(face = "bold", colour = "black", size = 8),
  legend.title = element_text(face = "bold", hjust = 0, size = 10),
  legend.text = element_text(size = 10),
  legend.position = "bottom",
  panel.grid.minor.y = element_blank())

```

```{r}
#| label: read data and create custom data sets

# load data (and define factor cols)

trend_levels = c("NotSpecified", 
                 "VeryUnrealistic", 
                 "RatherUnrealistic", 
                 "Realistic", 
                 "RatherRealistic", 
                 "VeryRealistic")

ambition_levels = c("NotSpecified", 
                 "FarTooLittleAmbitious", 
                 "TooLittleAmbitious", 
                 "ExactlyRightAmbitious", 
                 "TooMuchAmbitious")

allg = read_xlsx(here("data/export-interne-final.xlsx"), sheet = "Targets") |> 
  clean_names() |> 
  mutate(
    trend_evaluation_level = fct(trend_evaluation_level, levels = trend_levels),
    ambition_evaluation_level = fct(ambition_evaluation_level, levels = ambition_levels)
  )

mass = read_xlsx(here("data/export-interne-final.xlsx"), sheet = "Measures") |> clean_names()
hand = read_xlsx(here("data/export-interne-final.xlsx"), sheet = "ActionFields") |> clean_names()

# define list containing respective focus topic's targets (in order of appearence)
focus_targets = list(
  st1 = c("12.8", "12.c", "12.2", "8.4", "8.2", "12.4", "2.1", "12.3", "2.4", "12.6"),
  st2 = c("13.2", "13.1", "11.b", "13.3", "7.3", "7.1", "7.2", "15.5", "15.8", "15.a", "15.1", "6.6", "15.3"),
  st3 = c("1.2", "3.8", "11.1", "4.3", "10.3", "8.5", "10.7", "10.2", "11.a", "1.3", "5.1", "5.4", "5.5", "5.2")
)

# function to filter and factor
separate_df <- function(target_ids) {
  
  filter_and_factor <- function(df) {
    df |> filter(target_id %in% target_ids) |> 
      mutate(target_id = factor(target_id, levels = target_ids, ordered = TRUE))
  }
  list(allg = filter_and_factor(allg), mass = filter_and_factor(mass), hand = filter_and_factor(hand))
}

# map over target_ids
df = map(focus_targets, separate_df)

```

# Einleitung

**Inputdokument** Dieses Inputdokument enthält wichtige Erkenntnisse aus der Auswertung der Bestandesaufnahme 2023-2026 zur Umsetzung der Agenda 2030. Es ist eine Grundlage für die Workshopreihe II mit Akteuren der vier Treiber-Gruppen (Zivilgesellschaft, Wirtschaft, Finanzmarkt, Wirtschaft sowie Bildung, Forschung und Innovation), mit Kantonen und Städten/Gemeinden sowie mit bundesinternen Stellen.

**Strukturierung** Das Dokument strukturiert sich entlang der Schwerpunktthemen der Strategie Nachhaltige Entwicklung 2030 (SNE 2030): nachhaltiger Konsum und nachhaltige Produktion; Klima, Energie und Biodiversität; Chancengleichheit und sozialer Zusammenhalt.

# Ziel des Workshops

Die Workshops im Teil II verfolgen zwei Ziele:

1.  Ziel 1.
2.  Ziel 2.

# Schwerpunktthemen der Strategie nachhaltige Entwicklung 2030

## Nachhaltiger Konsum und nachhaltige Produktion

**Einschätzung Ambitionsgrad und Trendentwicklung**

Zuerst zur aktuellen Einschätzung, wie ambitioniert die Zielsetzung des Bundes ist. In @fig-st2 sieht man, ...

Der Bund schätzt die weitere Entwicklung folgendermassen ein: ...

```{r}
#| eval: false

# Plot zum Ambitionsgrad
ggplot(
  df$st1$allg, 
  aes(x = target_id, ambition_evaluation_level)
)+
  geom_point()+
  scale_y_discrete(
    drop = FALSE,
    labels = c("keine Einschätzung", "Unambitioniert", "Zu wenig ambitioniert", "Genau richtig", "Zu ambitioniert")
    )+
  labs(
    title = "Nachhaltiger Konsum und nachhaltige Produktion",
    subtitle = "Ambitionslevel nach Unterzielen",
    x = "", 
    y = ""
  )+
  theme_minimal()+
  theme_plots +
  theme(axis.title.y = element_text(margin = margin(r = 0)))#+

```

```{r}
#| label: fig-st1
#| layout-ncol: 1
#| fig-cap: "Trendentwicklung nach Target"
#| fig-width: 8
#| fig-height: 4.5

# Plot zur Trendeinschätzung
ggplot(
  df$st1$allg, 
  aes(x = target_id, trend_evaluation_level)
)+
  geom_point()+
  scale_y_discrete(
    drop = FALSE,
    labels = c("keine Einschätzung", "sehr unrealistisch", "", "realistisch", "", "sehr realistisch")
    )+
  labs(
    title = "Nachhaltiger Konsum und nachhaltige Produktion",
    # subtitle = "Trendeinschätzung nach Unterzielen",
    x = "", 
    y = ""
  )+
  theme_minimal()+
  theme_plots+
  theme(axis.title.y = element_text(margin = margin(r = 0)))

```

**Vergleich letzte Trendeinschätzung**

In @fig-arrowplot1 kann beobachtet werden, dass sich die Trendeinschätzung für die meisten Targets im Vergleich letzten Einschätzung verschlechtert hat. Dies ist zurückzuführen auf ...

::: landscape
```{r}
#| label: fig-arrowplot1
#| fig-cap: "Änderung in der Trendeinschätzung 2022-2025"
#| fig-width: 8
#| fig-height: 4.5

# 2022 data set for comparison arrow plot
df2022 = read_csv(here("./data/allgemein.csv")) |> 
  clean_names() |> 
  mutate(trend_evaluation = fct(trend_evaluation, levels = trend_levels))

# for each focus topic
df2022_list = map(focus_targets, \(targets) df2022 %>% filter(id %in% targets))

# combine df for arrow plot
df_arrow = tibble(
  target_id = df2022_list$st1$id,
  trend2025 = df$st1$allg$trend_evaluation_level,
  trend2022 = df2022_list$st1$trend_evaluation
) |> 
  mutate(
    change = case_when(
      trend2022 == "NotSpecified" ~ "new",
      trend2022 != "NotSpecifed" ~ case_when(
        (as.numeric(trend2022) - as.numeric(trend2025)) == 0 ~ "same", 
        (as.numeric(trend2022) - as.numeric(trend2025)) > 0 ~ "negative", 
        (as.numeric(trend2022) - as.numeric(trend2025)) < 0 ~ "positive")
      ))

# duplicate target 12.2
df_arrow[11,] = df_arrow[5,]
df_arrow[5,1] = ("12.2(a)")
df_arrow[11,1] = ("12.2(b)")

# factor and arrange target_id s.t. it's easier to add sub-focus topic
new_ids = c("12.8", "12.c", "12.2(a)", "8.4", "8.2", "12.4", "2.1", "12.3", "12.2(b)", "2.4", "12.6")
df_arrow = df_arrow |> 
  mutate(target_id = fct(target_id, levels = new_ids)) |> 
  arrange((target_id))

# add sub-focus topic
df_arrow$unterthema = c(
  rep("Nachhaltige Konsummuster fördern und ermöglichen", 2), 
  rep("Wohlstand und Wohlergehen unter Schonung der natürlichen Ressourcen sichern", 4), 
  rep("Transformation hin zu nachhaltigen Ernährungssystemen vorantreiben", 4), 
  "Unternehmensverantwortung stärken"
  )

# draw the arrow plot
ggplot()+
  geom_segment(
    data = filter(df_arrow, !(change %in% c("same", "new"))),
    aes(x = trend2022, xend = trend2025,
        y = target_id, yend = target_id, colour = change),
    arrow = arrow(angle = 30, length = unit(0.2, "cm")),
    linewidth = 0.5
  )+
  geom_point(
    data = df_arrow,
    aes(x = trend2025, y = target_id, colour = change),
    shape = 18, size = 2
  )+
  geom_point(
    data = filter(df_arrow, change != "new"),
    aes(x = trend2022, y = target_id, colour = change),
    shape = 18, size = 2
  )+
  scale_x_discrete(
    drop = FALSE,
    labels = c("keine Einschätzung", "sehr unrealistisch", "", "realistisch", "", "sehr realistisch")
    )+
  geom_hline(
    yintercept = 18,
    colour = "black"
  )+
  geom_vline(
    xintercept = 0.405,
    colour = "black"
  )+
  scale_colour_manual(
    values = c(
      "positive" = "dodgerblue3", 
      "negative" = "red3", 
      "same" = "black", 
      "new" = "grey40")
  )+
  facet_wrap(
    ~factor(unterthema, levels = c("Nachhaltige Konsummuster fördern und ermöglichen", "Wohlstand und Wohlergehen unter Schonung der natürlichen Ressourcen sichern", "Transformation hin zu nachhaltigen Ernährungssystemen vorantreiben", "Unternehmensverantwortung stärken")), 
    scales = "free_y", 
    ncol = 1
  )+
  labs(
    x = NULL,
    y = NULL,
    title = "Nachhaltiger Konsum und nachhaltige Produktion",
    subtitle = "Bei einigen Zielen schätzt der Bund die Zielerreichung neu
    <span style='color:red3;'>weniger realistisch</span> ein. <br>
    Ziele in <span style='color:grey40;'>grau</span> wurden zum ersten Mal eingeschätzt",
  )+
  guides(colour = "none")+
  theme_minimal()+
  theme_plots+
  theme(strip.text = element_text(face = "bold"))

# save_ggplot(last_plot(), here("outputs/arrow_st1.png"), width = 12, height = 6.75, bg = "white")
  
```
:::

```{r}
#| label: scatterplot
#| fig-width: 12
#| fig-height: 6
#| eval: false


# some dirty hard coding follows...

# all SNE targets and respective MONET indicator assessment
sne_targets = tibble(
  target_id = c(
    # focus topic 1
    "12.8", "12.c", "12.2(a)", "8.4", "8.2", "12.4", "2.1", "12.3", "12.2(b)", "2.4", "12.6",
    
    # focus topic 2
    "13.2", "13.1", "11.b", "13.3", "7.3", "7.1", "7.2", "15.5", "15.8", "15.a", "15.1", "6.6", "15.3",
    
    # focus topic 3
    "1.2", "3.8", "11.1", "4.3", "10.3", "8.5(a)", "10.7", "10.2", "11.a", "1.3", "5.1", "5.4", "8.5(b)", "5.5", "5.2"
  ),
  monet = c(
    # focus topic 1
    "nicht qualifizierbar", "nicht qualifizierbar", "positiv", "positiv", "positiv", "positiv", "negativ", "kein Indikator", "positiv", "positiv", "kein Indikator",
    
    # focus topic 2
    "unverändert", "kein Indikator", "nicht qualifizierbar", "nicht qualifizierbar", "positiv", "positiv", "positiv", "unverändert", "negativ", "positiv", "positiv", "nicht qualifizierbar", "negativ",
    
    # focus topic 3
    "unverändert", "unverändert", "unverändert", "positiv", "negativ", "unverändert", "doppeldeutig", "kein Indikator", "kein Indikator", "nicht qualifizierbar", "positiv", "positiv", "positiv", "positiv", "nicht qualifizierbar"
  )
)

# define colour codes
colours = c("kein Indikator" = "white", "nicht qualifizierbar" = "grey50", "negativ" = "salmon", "doppeldeutig" = "magenta3", "unverändert" = "grey20", "positiv" = "skyblue")

# prepare df for scatter plot
df_scatter = allg |> 
  filter(target_id %in% str_remove_all(sne_targets$target_id, "\\(.\\)")) |> 
  select(target_id, trend_evaluation_level)

# double targets
duplicates = df_scatter |> filter(target_id %in% c("12.2", "8.5"))

df_scatter = rbind(df_scatter, duplicates)

df_scatter$target_id[17] = "8.5(a)"
df_scatter$target_id[38] = "8.5(b)"
df_scatter$target_id[24] = "12.2(a)"
df_scatter$target_id[39] = "12.2(b)"

# join trend evaluation and MONET assessment
df_scatter = left_join(sne_targets, df_scatter, by = "target_id") |> 
  mutate(monet = fct(monet, levels = names(colours)))



# plot
df_scatter |> 
  ggplot()+
  geom_beeswarm(
    aes(x = trend_evaluation_level, y = monet, fill = monet), 
    alpha = 0.7,
    shape = 21,
    size = 2,
    cex = 0.8
    )+
  geom_label_repel(
    aes(x = trend_evaluation_level, y = monet), 
    label = df_scatter$target_id,
    max.overlaps = 20,
    nudge_y       = 0.5,
    segment.size  = 0.2,
    segment.color = "grey",
    direction     = "x",
    hjust         = 0.5
    )+
  annotate("rect", xmin = 2.7, xmax = 5.3, ymin = 5.8, ymax = 6.2, fill = "lightgreen", alpha = 0.2)+
  annotate("rect", xmin = 0.7, xmax = 2.3, ymin = 2.8, ymax = 3.2, fill = "lightgreen", alpha = 0.2)+
  annotate("rect", xmin = 0.7, xmax = 2.3, ymin = 5.8, ymax = 6.2, fill = "orange", alpha = 0.2)+
  annotate("rect", xmin = 2.7, xmax = 5.3, ymin = 2.8, ymax = 3.2, fill = "orange", alpha = 0.2)+
  scale_x_discrete(
    position = "top", 
    labels = c("sehr unrealistisch", "", "realistisch", "", "sehr realistisch"),
    )+
  scale_fill_manual(
    values = colours,
    guide = "none"
    )+
  labs(
    x = "Die Zielerreichung ist nach Einschätzung der Bundesstellen...",
    y = "Die Entwicklung des \nMONET-Indikators ist...",
    tag = "Bei vielen Unterzielen ist <span style='color:lightgreen;'>Übereinstimmung</span> hinsichtlich Trendeinschätzung und Stand der 
    Indikator(en) gegeben, <br>bei wenigen ist allerdings eine <span style='color:orange;'>Divergenz</span> ersichtlich."
  )+
  theme_minimal()+
  theme_plots+
  theme(
    axis.title.x.top = element_text(size = 12),
    axis.title.y = element_text(size = 12),
    axis.text.x = element_text(size = 12),
    axis.text.y = element_text(size = 12)
    )

# save_ggplot(last_plot(), here("outputs/scatter_trend_monet.png"), width = 12, height = 6.75, bg = "white", scale = 1.2)

```

## Klima, Energie und Biodiversität

**Einschätzung Ambitionsgrad und Trendentwicklung**

Zuerst zur aktuellen Einschätzung, wie ambitioniert die Zielsetzung des Bundes ist. In @fig-st2 sieht man, ...

Der Bund schätzt die weitere Entwicklung folgendermassen ein: ...

```{r}
#| eval: false

# Plot zum Ambitionsgrad
ggplot(
  df$st2$allg, 
  aes(x = target_id, ambition_evaluation_level)
)+
  geom_point()+
  scale_y_discrete(
    drop = FALSE,
    labels = c("keine Einschätzung", "Unambitioniert", "Zu wenig ambitioniert", "Genau richtig", "Zu ambitioniert")
    )+
  labs(
    title = "Klima, Energie und Biodiversität",
    subtitle = "Ambitionslevel nach Unterzielen",
    x = "", 
    y = ""
  )+
  theme_minimal()+
  theme_plots+
  theme(axis.title.y = element_text(margin = margin(r = 0)))#+
  #canvas(8, 6, units = "cm", scale = 2)


```

```{r}
#| label: fig-st2
#| layout-ncol: 1
#| fig-cap: "Trendentwicklung nach Target"
#| fig-width: 8
#| fig-height: 4.5

# Plot zur Trendeinschätzung
ggplot(
  df$st2$allg, 
  aes(x = target_id, trend_evaluation_level)
)+
  geom_point()+
  scale_y_discrete(
    drop = FALSE,
    labels = c("keine Einschätzung", "sehr unrealistisch", "", "realistisch", "", "sehr realistisch")
    )+
  labs(
    title = "Klima, Energie und Biodiversität",
    #subtitle = "Trendeinschätzung nach Unterzielen",
    x = "", 
    y = ""
  )+
  theme_minimal()+
  theme_plots+
  theme(axis.title.y = element_text(margin = margin(r = 0)))#+
  #canvas(8, 6, units = "cm", scale = 2)


```

```{r}
#| label: fig-arrowplot2
#| fig-cap: "Änderung in der Trendeinschätzung 2022-2025"
#| fig-width: 8
#| fig-height: 4.5

df2022_list$st2 = df2022_list$st2 |> 
  mutate(id = id |> factor(levels = focus_targets$st2, ordered = T))

df_arrow2 = left_join(df2022_list$st2, df$st2$allg, by = join_by("id" == "target_id")) |> 
  select(id, trend_evaluation, trend_evaluation_level) |> 
  rename(c(trend2022 = "trend_evaluation", trend2025 = "trend_evaluation_level")) |> 
  mutate(
    change = case_when(
      trend2022 == "NotSpecified" ~ "new",
      trend2022 != "NotSpecifed" ~ case_when(
        (as.numeric(trend2022) - as.numeric(trend2025)) == 0 ~ "same", 
        (as.numeric(trend2022) - as.numeric(trend2025)) > 0 ~ "negative", 
        (as.numeric(trend2022) - as.numeric(trend2025)) < 0 ~ "positive")
      )
  ) |> 
  arrange(desc(id))


# add sub-focus topic
df_arrow2$unterthema = c(rep(1, 6), rep(2, 3), rep(3, 4))

ggplot()+
  geom_point(
    data = df_arrow2,
    aes(x = trend2025, y = fct_rev(id), colour = change),
    shape = 18, size = 2
  )+
  geom_point(
    data = filter(df_arrow2, change != "new"),
    aes(x = trend2022, y = fct_rev(id), colour = change),
    shape = 18, size = 2
  )+
  geom_segment(
    data = filter(df_arrow2, !(change %in% c("same", "new"))),
    aes(x = trend2022, xend = trend2025,
        y = fct_rev(id), yend = fct_rev(id), colour = change),
    arrow = arrow(angle = 30, length = unit(0.2, "cm"))
  )+scale_x_discrete(
    drop = FALSE,
    labels = c("keine Einschätzung", "sehr unrealistisch", "", "realistisch", "", "sehr realistisch")
    )+
  geom_hline(
    yintercept = 18,
    colour = "black"
  )+
  geom_vline(
    xintercept = 0.405,
    colour = "black"
  )+
  scale_colour_manual(
    values = c(
      "positive" = "dodgerblue3", 
      "negative" = "red3", 
      "same" = "black", 
      "new" = "grey30")
  )+
  facet_wrap(~factor(unterthema, levels = c(3,2,1), labels = c("Treibhausgasemissionen reduzieren und klimabedingte Auswirkungen bewältigen", "Energieverbrauch senken, Energie effizienter nutzen und erneuerbare Energien ausbauen", "Biologische Vielfalt erhalten, nachhaltig nutzen, fördern und wiederherstellen")), ncol = 1, scales = "free_y")+
  labs(
    x = NULL,
    y = NULL,
    title = "Klima, Energie und Biodiversität",
    subtitle = "Bei einigen Unterzielen schätzt der Bund die Zielerreichung neu <span style='color:red3;'>weniger realistisch</span> ein. <br>
    Ziele in <span style='color:grey30;'>grau</span> wurden zum ersten Mal eingeschätzt",
    colour = "Entwicklung der Einschätzung",
  )+
  guides(colour = "none")+
  theme_minimal()+
  theme_plots+
  theme(strip.text = element_text(face = "bold"))#+
  #canvas(16, 9, units = "cm", scale = 1.3)
 
# save_ggplot(last_plot(), here("outputs/arrow_st2.png"), width = 12, height = 6.75, bg = "white")

```

## Chancengleichheit und sozialer Zusammenhalt

**Einschätzung Ambitionsgrad und Trendentwicklung**

Zuerst zur Einschätzung, wie ambitioniert die Zielsetzung des Bundes ist. In @fig-st3 sieht man, ...

Bei der Einschätzung zur weiteren Entwicklung lässt sich folgendes ablesen: ...

```{r}
#| eval: false

# Plot zum Ambitionsgrad
ggplot(
  df$st3$allg, 
  aes(x = target_id, ambition_evaluation_level)
)+
  geom_point()+
  scale_y_discrete(
    drop = FALSE,
    labels = c("keine Einschätzung", "Unambitioniert", "Zu wenig ambitioniert", "Genau richtig", "Zu ambitioniert")
    )+
  labs(
    title = "Chancengleichheit und sozialer Zusammenhalt",
    subtitle = "Ambitionslevel nach Unterzielen",
    x = "", 
    y = ""
  )+
  theme_minimal()+
  theme_plots+
  theme(axis.title.y = element_text(margin = margin(r = 0)))#+
  #canvas(8, 6, units = "cm", scale = 2)

```

```{r}
#| label: fig-st3
#| layout-ncol: 1
#| fig-cap: "Trendentwicklung nach Target"
#| fig-width: 8
#| fig-height: 4.5

# Plot zur Trendeinschätzung
ggplot(
  df$st3$allg, 
  aes(x = target_id, trend_evaluation_level)
)+
  geom_point()+
   scale_y_discrete(
    drop = FALSE,
    labels = c("keine Einschätzung", "sehr unrealistisch", "", "realistisch", "", "sehr realistisch")
    )+
  labs(
    title = "Chancengleichheit und sozialer Zusammenhalt",
    #subtitle = "Trendeinschätzung nach Unterzielen",
    x = "", 
    y = ""
  )+
  theme_minimal()+
  theme_plots+
  theme(axis.title.y = element_text(margin = margin(r = 0)))#+
  #canvas(8, 6, units = "cm", scale = 2)


```

```{r}
#| label: fig-arrowplot3
#| fig-cap: "Änderung in der Trendeinschätzung 2022-2025"
#| fig-width: 8
#| fig-height: 4.5

# combine df for arrow plot
df_arrow3 = tibble(
  target_id = df2022_list$st3$id,
  trend2025 = df$st3$allg$trend_evaluation_level,
  trend2022 = df2022_list$st3$trend_evaluation
) |> 
  mutate(
    change = case_when(
      trend2022 == "NotSpecified" ~ "new",
      trend2022 != "NotSpecifed" ~ case_when(
        (as.numeric(trend2022) - as.numeric(trend2025)) == 0 ~ "same", 
        (as.numeric(trend2022) - as.numeric(trend2025)) > 0 ~ "negative", 
        (as.numeric(trend2022) - as.numeric(trend2025)) < 0 ~ "positive")
      ))
  

    
# duplicate target 8.5
df_arrow3[15,] = df_arrow3[9,]
df_arrow3[9,1] = as.factor("8.5(a)")
df_arrow3[15,1] = as.factor("8.5(b)")

# factor and arrange target_id s.t. it's easier to add sub-focus topic
df_arrow3 = df_arrow3 |> 
  mutate(target_id = factor(target_id, levels = rev(c("1.2", "3.8", "11.1", "4.3", "10.3", "8.5(a)", "10.7", "10.2", "11.a", "1.3", "5.1", "5.4", "8.5(b)", "5.5", "5.2")), ordered = TRUE)) |> 
  arrange(desc(target_id))

# add sub-focus topic
df_arrow3$unterthema = c(rep(1, 4), rep(2, 6), rep(3, 5))

# draw the arrow plot
ggplot()+
  geom_segment(
    data = filter(df_arrow3, !(change %in% c("same", "new"))),
    aes(x = trend2022, xend = trend2025,
        y = target_id, yend = target_id, colour = change),
    arrow = arrow(angle = 30, length = unit(0.2, "cm")),
    linewidth = 0.5
  )+
  geom_point(
    data = df_arrow3,
    aes(x = trend2025, y = target_id, colour = change),
    shape = 18, size = 2
  )+
  geom_point(
    data = filter(df_arrow3, change != "new"),
    aes(x = trend2022, y = target_id, colour = change),
    shape = 18, size = 2
  )+
  scale_x_discrete(
    drop = FALSE,
    labels = c("keine Einschätzung", "sehr unrealistisch", "", "realistisch", "", "sehr realistisch")
    )+
  geom_hline(
    yintercept = 18,
    colour = "black"
  )+
  geom_vline(
    xintercept = 0.405,
    colour = "black"
  )+
  scale_colour_manual(
    values = c(
      "positive" = "dodgerblue3", 
      "negative" = "red3", 
      "same" = "black", 
      "new" = "grey30")
  )+
  facet_wrap(~factor(unterthema, levels = c(1,2,3), labels = c("Selbstbestimmung jeder und jedes Einzelnen fördern", "Sozialen Zusammenhalt sicherstellen", "Tatsächliche Gleichstellung von Frau und Mann gewährleisten")), ncol = 1, scales = "free_y")+
  labs(
    x = NULL,
    y = NULL,
    title = "Chancengerechtigkeit und sozialer Zusammenhalt",
    subtitle = "Bei einigen Zielen schätzt der Bund die Zielerreichung neu
    <span style='color:red3;'> weniger realistisch</span> ein.",
  )+
  guides(colour = "none")+
  theme_minimal()+
  theme_plots+
  theme(strip.text = element_text(face = "bold"))#+
  #canvas(16, 9, units = "cm", scale = 1.3)

# save_ggplot(last_plot(), here("outputs/arrow_st3.png"), width = 12, height = 6.75, bg = "white")

```
